臺灣高等法院臺南分院交通事件裁定　　100年度交抗字第133號
抗　告　人　陳榮閔
即受處分人
上列抗告人因違反道路交通管理處罰條例案件，不服臺灣臺南地
方法院中華民國100年10月31日所為裁定（100年度交聲字第607
號），提起抗告，本院裁定如下：
    主  文
抗告駁回。
    理  由
一、本件抗告意旨略以：原裁定指稱抗告人陳榮閔聲明異議超過
    收受裁決書20日，而駁回抗告人之異議。惟抗告人曾向交通
    部公路總局嘉義區監理所新營監理站聲請變更地址，故應送
    達處所應以變更後之地址為送達，故裁決書是否合法送達並
    非無疑。為此，提起本件抗告等語。
二、原裁定略以：抗告人即受處分人就交通部公路總局嘉義區監
    理所新營監理站（下稱原處分機關）民國100年2月17日所為
    之裁決處分（處分案號：新監裁違字第裁73-ZGQ020812號）
    聲明異議。惟上開裁決書已按抗告人之戶籍地即住所地「臺
    南市○○區○○路85號」掛號郵寄，該裁決書雖不獲會晤應
    受送達人即抗告人，然已於100年2月17日由抗告人之同居人
    即抗告人之前妻收受無訛，該送達程序自無違誤。又道路交
    通事件處理辦法第11條（原道路交通案件處理辦法第12條）
    規定交通案件聲明異議之在途期間，當事人非居住於處罰機
    關所在之鄉、鎮、市（包括縣轄市、省轄市及院轄市），但
    居住於受理聲明異議案件法院之管轄區域者，依本標準第2
    條第1款中之「地方法院在途期間」欄所載日數，扣除在途
    期間，法院訴訟當事人在途期間標準第4條第1款第2目亦有
    明文。而抗告人之住所地係在臺南市安平區，與處罰機關所
    在之臺南縣新營市（現已改制為臺南市新營區）不同，惟係
    居住於原審法院之管轄區域，依前揭說明，得扣除之在途期
    間為2日。然抗告人遲至於100年7月28日始具狀提出異議，
    有聲明異議狀上所蓋之原審法院收狀章戳在卷可憑，顯已逾
    越聲明異議之20日不變期間，是本件抗告人聲明異議不合法
    律上程式，且無從補正，應予駁回等語。
三、按違反道路交通管理處罰條例而受處分人，不服同條例第8
    條主管機關所為之處罰，得於接到裁決書之翌日起20日內，
    向管轄地方法院聲明異議；依上開規定聲明異議之期間，自
    裁決送達之翌日起算，並得依法扣除在途期間；法院認聲明
    異議不合法律上之程式或其異議權已經喪失者，應以裁定駁
    回之，道路交通管理處罰條例第87條第1項、道路交通事件
    處理辦法第11條、第17條前段分別定有明文。又按處理違反
    道路交通管理事件，有關文書送達之程序，依行政程序法之
    規定，違反道路交通管理事件統一裁罰基準及處理細則第5
    條定有明文。再按送達，於應受送達人之住居所、事務所或
    營業所為之。但在行政機關辦公處所或他處會晤應受送達人
    時，得於會晤處所為之；於應送達處所不獲會晤應受送達人
    時，得將文書付與有辨別事理能力之同居人、受僱人或應送
    達處所之接收郵件人員，行政程序法第72條第1項、第73條
    第1項亦有明文規定。另按當事人非居住於處罰機關所在之
    鄉、鎮、市（包括縣轄市、省轄市及院轄市），但居住於受
    理聲明異議案件法院之管轄區域者，依本標準第2條第1款中
    之「地方法院在途期間」欄所載日數，扣除在途期間；此觀
    法院訴訟當事人在途期間標準第4條第1款第2目規定即明。
四、經查：
  (一)原裁定認定抗告人於100年2月17日之戶籍地即住所地係在「
    臺南市○○區○○路85號」，而上開裁決書已按抗告人之戶
    籍地即住所地「臺南市○○區○○路85號」掛號郵寄，該裁
    決書雖不獲會晤應受送達人即抗告人，然已於100年2月17日
    由抗告人之同居人即抗告人之前妻收受無訛，已生合法送達
    之效力。而抗告人之住所地係在臺南市安平區，與處罰機關
    所在之臺南縣新營市不同，惟係居住於原審法院之管轄區域
    ，依法得扣除之在途期間為2日，然抗告人遲至於100年7月
    28日始具狀提出異議等情，核與原審卷附之個人戶籍資料、
    送達證書及聲明異議狀上所蓋之原審法院收狀章戳（見原審
    卷第12頁、第11頁、第2頁）相符，則原裁定論究抗告人顯
    已逾越聲明異議之20日不變期間，而不合法律上程式，且無
    從補正，並無違誤。
  (二)抗告人雖辯稱其曾向交通部公路總局嘉義區監理所新營監理
    站聲請變更地址云云；惟查，抗告人所有之車牌號碼3W-549
    3號自用小客車未曾向交通部公路總局嘉義區監理所新營監
    理站（原處分機關）申請變更地址，有交通部公路總局嘉義
    區監理所新營監理站100年12月26日嘉監營字第1001001011
    號函在卷足憑（見本院卷第11至12頁），而抗告人亦未舉證
    以實其說，是故，抗告人前揭所辯，即難憑信。
  (三)準此，本件原處分機關之裁決書已按抗告人之戶籍地即住所
    地「臺南市○○區○○路85號」掛號郵寄，該裁決書雖未獲
    會晤應受送達人即抗告人，然已於100年2月17日由抗告人之
    同居人即抗告人之前妻收受無誤，參諸前開說明，自已生合
    法送達之效力。惟抗告人卻遲至100年7月28日始就上開裁決
    書向原審法院具狀聲明異議，經扣除2日之在途期間，抗告
    人之聲明異議，顯已逾前揭20日之法定期間，自非合法。從
    而，原法院認定抗告人聲明異議已逾法定期間，據以裁定駁
    回抗告人之聲明異議，於法並無違誤。抗告人猶執前詞指摘
    原裁定不當，為無理由，應予駁回。
五、據上論結，應依道路交通事件處理辦法第25條，刑事訴訟法
    第412條，裁定如主文。
中    華    民    國   100    年    12    月    28    日
                  刑事第三庭    審判長法  官  高明發
                                      法  官  楊清安
                                      法  官  張季芬
以上正本證明與原本無異。
不得再抗告。
                                      書記官  廖文靜
中    華    民    國   100    年    12    月    29    日